【裁判字號】    95,裁,1481
【裁判日期】    950713
【裁判案由】    地價稅
【裁判全文】
最  高  行  政  法  院  裁  定
                                     95年度裁字第01481號
抗  告  人  丙○○
            甲○○
            乙○○
兼 上 三人
送達代收人  丁○○
上列抗告人因與相對人新竹市稅捐稽徵處間地價稅事件，對於中
華民國93年9月2日臺北高等行政法院93年度簡再字第2號裁定提
起抗告，本院裁定如下︰
    主  文
抗告駁回。
抗告訴訟費用由抗告人負擔。
    理  由
一、按對於適用簡易程序之裁判提起上訴或抗告，須經本院許可
    ，且該許可以訴訟事件所涉及之法律見解具有原則性者為限
    ，行政訴訟法第235條定有明文。所謂法律見解具有原則性
    ，係指該事件所涉及之法律問題意義重大，而有加以闡釋之
    必要情形而言，如對行政命令是否牴觸法律所為之判斷；或
    就同類事件高等行政法院所表示之見解，相互牴觸。
二、原審裁定係以：本件抗告人因87、88、89年地價稅事件不服
    原審法院91年度簡字第954號判決，提起上訴，經本院以93
    年度判字第63號判決（下稱原確定判決）駁回上訴而告確定
    。抗告人以原確定判決有行政訴訟法第273條第1項第11、13
    、14款之情形，向原審法院提起再審之訴（另抗告人主張原
    確定判決有同法條項第1、5、6款及同法第274條之再審原因
    部分，原審法院另裁定移送本院審理）。經查抗告人係以相
    對人93年2月24日新市稅地字第0930003679號函（下稱系爭
    函）變更87年地價稅納稅義務人為：甲○○、林東明、……
    計16人，作為再審原因之證據。惟查，抗告人所提相對人系
    爭函係原確定判決於93年1月30日判決後，就抗告人丙○○
    等93年2月16日申請更正蘇木榮87年地價稅案件所為之函復
    ，而本件則係補徵新竹市○○段公共設施完竣土地87、88、
    89年地價稅之案件，兩案核課地價稅標的並不相同，並非同
    一案件，抗告人以相對人就另案所為之復函作為本件聲請再
    審之證據，自不能認已提出合於法定再審事由之具體證據，
    其再審之訴為不合法，而予以駁回。
三、抗告意旨略以：相對人填發之繳款書僅記載丙○○一人為納
    稅義務人，原確定判決不察，顯有違背法令；又相對人於原
    確定判決作成後，復將87、88、89年地價稅當事人變更為甲
    ○○等計16人，未依法載明當事人住址等項，其公文程式與
    法不合，屬不合法通知；且本件抗告人等並非本件土地登記
    簿所載所有權人，自非本件納稅義務人及行政處分之當事人
    ，指摘原審裁定違法云云。經核抗告意旨並無涉及法律見解
    具有原則上之重要情事，抗告人提起抗告，不合首揭規定，
    不應許可，其抗告不合法，應予駁回。
四、依行政訴訟法第104條、民事訴訟法第95條、第78條，裁定
    如主文。
中    華    民    國    95    年    7     月    13    日
                  第三庭審判長法  官  趙  永  康
                              法  官  黃  璽  君
                              法  官  侯  東  昇
                              法  官  黃  淑  玲
                              法  官  林  文  舟
以  上  正  本  證  明  與  原  本  無  異
中    華    民    國    95    年    7     月    13    日
                              書記官  王  福  瀛


司法院資訊處製作；財團法人民間司法改革基金會備份。
